臺灣高等法院刑事判決　　　　　　　96年度上更(一)字第70號
上　訴　人
即　被　告　甲○○
選任辯護人　賴振宗律師
上　訴　人
即　被　告　乙○○
選任辯護人　田振慶律師
　　　　　　吳彥鋒律師
　　　　　　邱瑞元律師
上　訴　人
即　被　告　戊○○
　　　　　　丙○○
上一被告
選任辯護人　陳博文律師
上　訴　人
即　被　告　丁○○
選任辯護人　吳孟玲律師
上列上訴人因兒童及少年性交易防制條例等案件，不服臺灣板橋
地方法院94年度少連訴字第40號，中華民國94年12月30日第一審
判決（起訴案號：臺灣板橋地方法院檢察署93年度偵字第15422
、15423，追加起訴案號：18957號），提起上訴，經最高法院第
一次發回更審，本院判決如下：
    主  文
原判決關於甲○○、乙○○、戊○○、丁○○、丙○○部分均撤
銷。
甲○○連續幫助意圖使女子與他人為性交之行為，而容留以營利
，累犯，處有期徒刑壹年。
乙○○共同意圖使女子與他人為性交之行為，而容留以營利，處
有期徒刑壹年陸月。扣案如附表3編號4、5所示之物、如附表4編
號4、5所示之物均沒收。
戊○○共同意圖使女子與他人為性交之行為，而容留以營利，處
有期徒刑壹年。扣案如附表3編號4、5所示之物、如附表4編號4
、5所示之物均沒收。
丙○○幫助意圖使女子與他人為性交之行為，而容留以營利，處
有期徒刑伍月。如易科罰金以參佰元即新台幣玖佰元折算壹日。
緩刑參年。
丁○○無罪。
    事  實
一、甲○○（綽號「老爹」、「鴨蛋」）曾因妨害風化罪，於民
    國91年9月26日經臺灣臺北地方法院判處有期徒刑6月確定，
    並於91年10月17日易科罰金執行完畢，猶不知警惕；甲○○
    與其子己○○（綽號「阿彪」，業經原審依共同連續藏匿犯
    人判處罪刑確定）透過不詳姓名成年男子「庚○○」 (綽號
    阿順)安排偷渡事宜，均明知附表1編號、、之女子均
    係非法進入台灣地區之大陸地區人民，係觸犯國家安全法第
    6條第1項、入出國及移民法第54條之犯人，仍基於藏匿非法
    進入台灣地區之大陸偷渡女子之概括犯意聯絡，分別於如附
    表1編號、、第一列所示之時間，將如附表1編號、
    、所示，自大陸地區搭乘「庚○○」等組成之人蛇集團
    所安排之漁船偷渡進入台灣地區之大陸女子辛○、壬○○、
    癸○○等人，共同藏匿在己○○承租之台北縣中和市○○路
    9號15樓之33及同號11樓之16住處。
二、乙○○（綽號「大姊」、「阿姊」）係位於台北市○○○路
    ○段25號12樓之3、同樓之32、同號8樓之11、同號7樓之6、
    同號6樓之12、同號5樓之31等處應召站之負責人，與戊○○
    （綽號「明明姊」）共同基於藏匿犯人及意圖營利容留、媒
    介女子與他人性交易之犯意聯絡，不詳姓名成年男子「百九
    」、甲○○則基於幫助乙○○、戊○○營利之犯意，共同先
    支付偷渡費用，由甲○○透過「阿宏」、「阿順」等人蛇集
    團引進大陸女子至台灣，交付乙○○所經營之應召站從事性
    交易。先後由甲○○分別於如附表1編號、、第二列
    所示之時間，將如附表1編號、、之大陸女子辛○、
    壬○○、癸○○送至上開乙○○經營之應召站，另如附表1
    編號所示之大陸女子子○○，則由不詳人士於如附表1編
    號第二列所示之時間送至上開乙○○經營之應召站。由乙○○或戊○○負責予以容留於所承租之套房內，再媒介不特
    定之男客，以每次性交易新台幣（下同）3000元之代價，在
    前開大陸女子居住之套房內為性交行為。每次性交易完畢後
    ，大陸女子辛○、壬○○、癸○○從中抽取1000元以支付甲○○代償人蛇集團之偷渡船費、大陸女子子○○則係自性交
    易所得中抽取800元扣抵偷渡船費外，其餘性交易所得則於
    戊○○至套房送便當時交予二人，而由應召站所得。
三、甲○○承續上開幫助意圖營利容留媒介女子與不特定男子為
    性交易之犯意，由甲○○於93年7月13日，將如附表1編號
    所示之大陸女子秦０君（於西元1986年8月2日出生，偷渡來
    台開始從事賣淫行為時尚未滿18歲，甲○○、丑○○均不知
    悉其真實年齡）接至台北縣中和市○○路「大潤發」賣場之
    七樓停車場交予丑○○丑○○（綽號「偉哥」、「么五」，
    業經原審依共同意圖使女子與他人為性交之行為，而容留以
    營利為常業判處罪行確定），丑○○並支付甲○○110000元
    偷渡費用。由丑○○自該日起，將秦０君藏匿在台北縣板橋
    市○○街30號3樓租屋處，並招攬不特定之男客，以2000 元
    至3000元不等之代價，在上址與秦０君為性交行為，每次性
    交易完畢後，除秦０君從中抽取1000餘元外，其餘性交易所
    得則由丑○○取得。
四、丙○○（乙○○之妹，綽號「林姊」）基於幫助乙○○營利
    容留、媒介性交易之犯意，自93年8月初某日起，以日資
    1000元，受僱於乙○○在前開應召站工作。由乙○○、戊○○於大陸女子寅○○、卯○○、辰○於如附表2第一列所示
    之時間自大陸地區搭乘不詳之人蛇集團所安排之漁船偷渡進
    入台灣地區後，先後自如附表2第二列所示之時間起，共同
    加以藏匿，並基於意圖營利容留、媒介女子與不特定男子為
    性交易之犯意聯絡，由乙○○負責聯絡男客，戊○○負責收
    取性交易所得及記帳，丙○○則自93年8月分受僱時起，負
    責打掃房間、送便當等工作，附表2女子以每次性交易2000
    元至4000元不等之代價，在乙○○容留大陸女子居住之套房
    內，媒介大陸女子與不特定之男客為性交行為，性交易所得
    則如附表2第三列所示之方式，除部分由大陸女子取得外，
    其餘由應召站取得。
五、嗣經行政院海岸巡防署海岸巡防總局北部地區巡防局桃園機
    動查緝隊持臺灣板橋地方法院檢察署檢察官簽發之拘票，於
    93年9月22日下午14時30分許，在台北市○○○路○段63號11
    樓之5拘獲戊○○，並在上址扣得其所有如附表3所示之物 (
    其中編號4、5為供本件犯罪所用之物)。於93年9月22日下午
    14 時30分（起訴書誤載為15時20分）許，在台北市○○○
    路○段25號8樓之11持拘票拘獲丙○○，並扣得行動電話1支
    。於93年9月22日下午15時30分許，在台北市○○路與涼州
    街口持拘票拘獲乙○○，並在台北市○○區○○路148號3樓
    乙○○住處扣得其所有如附表4所示之物 (其中編號4、5為
    供本件犯罪所用之物)。再於93年9月25日上午11時30分許，
    在台北縣中和市○○路9號11樓之16持拘票拘獲己○○，並
    在上址扣得行動電話8支（含SIM卡4張）、易付卡20張、電
    話簿5本、護照1本。於93年9月25日上午11時30分許，在台
    北縣中和市○○路9號7樓停車場內持拘票拘獲甲○○，並在
    其車上扣得行動電話2支（含SIM卡1張）、易付卡13張、電
    話簿1本。於93年9月25日中午12時許，在台北縣板橋市○○
    街33號1樓持拘票拘獲丑○○。
六、案經行政院海岸巡防署海岸巡防總局北部地區巡防局桃園機
    動查緝隊 (下稱海巡署桃園隊)移送臺灣板橋地方法院檢察
    署檢察官偵查起訴。
    理  由
壹、程序方面：
一、本件海巡署桃園隊對被告等人通訊監察所作之錄音帶及譯文
    ，未提出通訊監察書，於原審經檢察官捨棄作為證據方法，
    依法自不得作為證據。
二、按檢察官、檢察事務官、司法警察官或司法警察逮捕被告、
    犯罪嫌疑人或執行拘提、羈押時，雖無搜索票，得逕行搜索
    其身體、隨身攜帶之物件、所使用之交通工具及其立即可觸
    及之處所；又搜索，經受搜索人出於自願性同意者，得不使
    用搜索票。但執行人員應出示證件，並將其同意之意旨記載
    於筆錄，刑事訴訟法第130條、第131條之1分別定有明文。
    本件，海巡署桃園隊查緝員係持檢察官拘票分別拘提被告乙○○、丙○○、戊○○，持拘票及搜索票拘提被告甲○○，
    依附帶搜索、同意搜索方式，自乙○○身上扣得附表4之物
    ，自戊○○住處扣得附表3所示之物，自丙○○身上扣得行
    動電話1支 (序號0000000000號)，有拘票、搜索、扣押筆錄
    、扣押物品目錄表在卷可稽。另於拘提被告之時，於現場發
    現違反國家安全法自大陸非法入境之女子卯○○、辰○、寅
    ○○，乃當場逮捕，並依附帶搜索、同意搜索方式，扣得卯
    ○○手機1支、帳簿1本、性交易順序表1張；扣得辰○行動
    電話1支、性交易筆記本1本、空白收據1本；扣得寅○○手
    機2支，亦有搜索、扣押筆錄、扣押物品目錄表在卷可參。
    並經證人即海巡署查緝隊人員巳○○、午○○、未○○、申
    ○○、酉○○、戌○○、亥○○、天○○等人於原審到庭證
    述搜索、扣押經過甚明 (見原審94年3月7日準備程序筆錄)
    。從而，本件尚符附帶搜索、同意搜索要件，所扣押之物，
    自得作為證據。
三、按被告以外之人於審判外之言詞或書面陳述，除法律有規定
    者外，不得作為證據；證人、鑑定人依法應具結而未具結者
    ，其證言或鑑定意見，不得作為證據，刑事訴訟法第159 條
    、第158條之3第分別定有明文。本件，附表1、2所示大陸女
    子，於警詢之陳述，係被告以外之人於審判外之陳述，自無
    證據能力。其等於偵查中之供述，未經依證人身分具結，亦
    無證據能力。另共同被告甲○○、乙○○、戊○○、丙○○
    ，其等個別於警詢、偵查中之自白，對其餘共同被告言，係
    被告以外之人於審判外之陳述，且未經依證人程序具結，依
    法亦無證據能力。
貳、實體方面：
甲、有罪部分：
一、被告甲○○部分：
(一)訊據被告甲○○矢口否認有上揭犯行，辯稱：這4名大陸女
    子癸○○、秦０君、辛○、壬○○分別是丑○○、「百九」
    託伊找偷渡集團，伊介紹她們坐庚○○之船，從中抽取1000
    0元費用，這4名大陸女子來台後，由庚○○直接送到伊住處
    附近之大潤發停車場，伊再叫丑○○、「百九」來接人，丑
    ○○僅將秦０君帶走，叫伊帶癸○○至乙○○那邊，而「百
    九」事先已和乙○○聯絡好，由伊將女子辛○、壬○○載至
    乙○○那邊，伊並未媒介或容留大陸女子賣淫云云。經查：
１、上揭事實一、二被告甲○○與其子己○○共同藏匿偷渡來台
    之大陸女子，及與「百九」共同透過人蛇集團引進大陸女子
    ，再轉交乙○○、戊○○共同意圖營利容留媒介大陸女子與
    不特定男子從事性交易等事實，業據被告甲○○於警詢（偵
    二卷第18頁、19頁)偵訊 (同卷第157頁)及原審 (卷一第137
    頁至140頁)自白不諱。
２、證人即大陸女子辛○、壬○○、癸○○、秦０君於原審亦到
    庭作證。證人辛○於原審準備程序中證稱：「（問：性交易
    客人給的錢你是有拿到，還是你都沒拿到？）有拿到，總共
    是3000元左右，經紀人『鴨蛋』（即被告甲○○）抽走，我
    自己是拿到1000元，我不道他們是如何抽成。」、「（問：
    你剛才說你從事交易的金錢『鴨蛋』有抽走，你怎麼知道是
    『鴨蛋』有抽走？）他們怎麼抽成我不清楚，但是我知道『
    鴨蛋』有抽走。」、「我一次還一千元，到我手上的一千元
    才是去還船費的。」、「（問：船費還給誰？）『鴨蛋』」
    等語（見原審94年4月29日準備程序筆錄第9、11至13頁）；
    證人癸○○於原審證稱：下了船我不認識的人來接應，把我
    送到台北給綽號「老爹」之人，他就接我回老爹的地方，有
    過夜一天，他是我之前的經紀人等語 (原審卷二第323頁至
    335頁)；證人辰○於原審亦證稱：來台之後，是姐夫 ( 指
    甲○○)去接我的，後姐夫帶我去一個餐廳，姐夫和大姐連
    絡後，就帶我去上班的地方等語 (原審卷二第336頁至341
    頁)。而被告甲○○將上開三大陸女子藏匿地點，係台北縣
    中和市○○路９號15樓之33及同號11樓之16，係其子己○○
    所承租，亦據己○○於警詢供明，其於原審證稱：警詢筆錄
    記載之內容，係看過再簽名等語 (原審卷三第279頁)。可見
    被告甲○○確實有與其子己○○有共同藏匿大陸偷渡來台女
    子犯人之犯意聯絡外，另其明知乙○○等人係經營應召站，
    仍將引進之附表1編號、、之女子交付乙○○，俾方
    便乙○○等營利容留、媒介女子與不特定男子為性交易，其
    有幫助之犯行甚明。至甲○○雖有自大陸女子性交易所得中
    ，扣抵預付之偷渡費，究非假藉容留、媒介性交易，獲取利
    益，不能認係共同營利之行為。
３、事實三部分，被告甲○○坦承有將附表1編號5之女子，於台
    北縣中和市大潤發七樓停車場交付予丑○○，並收取11萬元
    ，核與證人丑○○於警詢之證述 (偵二卷第48頁至50頁)相
    符，丑○○於原審並稱：警詢筆錄與當時陳述之內容差不多
    等語 (原審卷三第280頁)。證人秦○君於警詢亦證述：一位
    叫「阿蛋」人男子帶的們到一家大潤發賣場的七樓，把我交
    給「偉哥」，由偉哥安排我於中和市一民宅內與不特定人從
    事性交易，所得二千至三千元不等，其中我分配一千五百元
    ，其餘交給「偉哥」，我要先還船費11萬元給「偉哥」等語
    (偵二卷第87頁至89頁)。足認被告甲○○僅係安排秦○君偷
    渡入境後，於大賣場交付給丑○○，從事賣淫工作，並無與
    丑○○共同圖利而為容留或媒介情事。惟其既知丑○○欲藉
    秦○君從事性交易圖利，仍協助秦○君入境，將其交付予丑
    ○○，仍不能解免幫助之罪責。
二、被告乙○○、戊○○、丙○○部分：
(一)訊據被告三人均矢口否認有上揭犯行，被告乙○○辯稱：伊
    並未經營應召站，只是在應召站上班，負責接聽電話，不知
    道老闆是誰，我月薪二萬五千元，戊○○、王姐、小杜等人
    沒有見過云云。被告戊○○辯稱：公司有從事性交易，但伊
    只是公司的小姐，沒有媒介，亦未負責收帳等其他工作云云
    。被告被告丙○○辯稱：伊僅係從事打掃清潔、處理日常雜
     務之人員，並無容留、媒介大陸偷渡來台女子與他人為性
    交之行為云云。惟查：
１、上揭事實二被告乙○○與戊○○等共同意圖營利容留媒介附
    表1編號、、大陸女子與不特定男子從事性交易等事
    實，業經證人即大陸女子辛○、癸○○、子○○於原審 (
    原審卷二第307頁至335頁、第360頁至365頁)證述甚明，及
    證人壬○○於警詢中證述甚明 (偵一卷第61至67頁)，並經
    其等於警詢指認在卷。
２、上揭事實四所載被告乙○○、戊○○、丙○○共同媒介附表
    2所示大陸女子從事性交易之事實，業據證人辰○、寅○○
    、卯○○三人於偵查中 (偵卷一第146頁至147頁)及原審 (
    原審卷二第336頁至360頁)證述其明，且有其等所製作之性
    交易筆記本可參。證人即共同被告丁○○於原審亦證稱：我
    知道她 (乙○○)是在開應召站，因為我向小姐收錢都是交
    給被告乙○○，我則幫小姐買便當、送飲料等語 (原審卷三
    第212頁至223頁)。被告丙○○於警詢亦自白：我知道我姐
    姐乙○○係從事媒介小姐從事性交易工作，我有替小姐買便
    當、補充飲料過，從今年8月8 日前後等語，足認其亦知情
    而幫助。
３、另自被告乙○○身上扣得附表4編號4、5所示之性交易次數
    及收支表、所得收據；自被告戊○○處扣得附表3所示房屋
    租賃契約書、筆記本、記帳筆記紙等物，依扣案之租賃契約
    書，其中一份係出租人地○○○、承租人宇○○，被告戊○○則擔任保證人，承租地點台北市○○○路○段63號11樓之
    5，正是應召站所在地點。另扣案之筆記本上，分別記載著
    「佳文」、「天心」、「糖糖」等性交易收入及借支之文字
    ，足認被告乙○○、戊○○均係共同經營之人，被告戊○○
    並負責向大陸女子收取性交易所得及記帳等工作。被告三人
    所辯，並不可採。
４、被告乙○○曾於92年2月至同年7月間，因觸犯意圖使女子與
    他人為性交之行為，而容留以營利為常業罪，經臺灣臺北地
    方法院於93年8月20日以93年度簡字第2052號刑事簡易判決
    判處有期徒刑1年，緩刑3年，嗣於同年9月10日確定在案，
    此經原審調取該案件偵查、刑事及執行卷宗核閱無誤。惟該
    案件之犯罪時間既係於92年2月至同年7月間，與本案之犯罪
    時間已相隔達9個月之久。且依常情，經營應召站為警查獲
    之後，為避風頭，均會暫停營業。被告乙○○於前案自承受
    僱於「水哥」之人，本案則並無「水哥」其人出現，足認本
    件係被告乙○○另行起意，自非該案判決既判力所及。辯護
    人請求判決免訴，自不可採。
三、綜上所述，被告等人上開所辯，均屬圖卸刑責之詞，應均不
    足採。本件事證明確，被告等人之犯行均堪認定，應予依法
    論科。
四、按行為後法律有變更者，適用行為時之法律。但行為後之法
    律有利於行為人者，適用最有利於行為人之法律，刑法第2
    條第1項定有明文。被告行為後，94年1月7日修正公布95年7
    月1日施行之刑法，已刪除第55條牽連犯、第56條連續犯，
    並就刑法第164條所定罰金數額提高為30倍，刑法第231條第
    2 項常業犯亦已刪除。茲比較適用如下：
１、刑事法若干犯罪行為態樣，本質上原具有反覆、延續實行之
    特徵，立法時既予特別歸類，定為犯罪構成要件之行為要
　　素，則行為人基於概括之犯意，在密切接近之一定時、地持
　　續實行之複次行為，倘依社會通念，於客觀上認為符合一個
  　反覆、延續性之行為觀念者，於刑法評價上，即應僅成立一
　　罪。學理上所稱「集合犯」之職業性、營業性或收集性等具
　  有重複特質之犯罪均屬之，例如經營、從事業務、收集、販
    賣、製造、散布等行為概念者是（最高法院95年度台上字第
　　1079號判決參照）。而刑法第231條第1項之犯罪，以意圖營
　　利為其構成要件要素，而營利者營業牟利也，本質上即具有
　　反覆性，是行為人基於一個經營應召站之決意，在密切接近
　  之一定時間及空間內反覆從事媒介、容留女子與他人為性交
　　之行為，於行為概念上，應認係包括的一罪，應僅論以一罪
　　，無併合處罰之可言。95　年7　月1　日施行之新刑法，已
　  刪除連續犯之規定，而分則關於常業犯之規定，亦已配合連
    續犯之刪除而一併刪除；參照刑法第56條刪除之立法理由，
　　對此種營利性之犯罪，宜發展實務見解，認為構成包括的一
　  罪，以避免產生刑罰過重之不合理現象。查被告等人之所為
    ，依行為時之法律，甲○○、乙○○、戊○○、丙○○所為
    均係犯修正前刑法第231條第2項意圖使女子與他人為性交之
    行為而容留、媒介以營利為常業罪，刑法修正後，應僅論以
    刑法第231條第1項之罪名。
２、依修正後之刑法已刪除刑法第55條牽連犯、第56條連續犯之
    規定，被告甲○○所犯上述多次藏匿人犯罪及藏匿人犯與營
    利容留、媒介罪，依修正後之刑法，應依數罪併罰之規定，
    分論併罰，依修正前，則可依連續犯、牽連犯論處。比較新
    舊法之規定，修正後之法律並非有利於被告，依刑法第2條
    第1項前段之規定，應適用行為時之法律論處。至修正後刑
    法第55條但書，仍係科刑之限制，非屬法律變更，自應適用
    新法之規定。
３、按中華民國九十四年一月七日刑法修正施行後，刑法分則編
    所定罰金之貨幣單位為新臺幣。九十四年一月七日刑法修正
    時，刑法分則編未修正之條文定有罰金者，自九十四年一月
    七日刑法修正施行後，就其所定數額提高為三十倍。但七十
　　二年六月二十六日至九十四年一月七日新增或修正之條文，
    就其所定數額提高為三倍，刑法施行法第１條之1定有明文
    。被告所犯刑法第164條第1項藏匿人犯罪，其法定刑有罰金
    刑之規定，自應依刑法施行法第1條第2規定，就其所定數額
    提高為30倍。
４、至刑法第28條共同正犯之規定，修法理由係在排除「陰謀共
    同正犯」及「預備共同正犯」，本案係實行共同正犯，修正
    結果並無有利或不利之情形。刑法第30條僅文字修正，法律
    效果並無變更；修正刑法第47條累犯之規定，係將累犯限縮
    於「故意」再犯之情形，本案被告甲○○係故意再犯，修正
    前後亦無有利或不利情形，不生比較適用之問題，自應適用
    修正後規定。又犯罪在新法施行前，新法施行後，緩刑之宣
    告，應適用新法第74條之規定。
５、行為時之刑法第41條　第1項前段規定：「犯最重本刑為5年
    以下有期徒刑以下之刑之罪，而受6個月以下有期徒刑或拘
    役之宣告，因身體、教育、職業、家庭之關係或其他正當事
    由，執行顯有困難者，得以1元以上3元以下折算一日，易科
    罰金。」又受刑人行為時之易科罰金折算標準，修正前罰金
    罰鍰提高標準條例第2條前段（現已刪除）規定，就其原定
    數額提高為100倍折算1日，則本件受刑人行為時之易科罰金
    折算標準，應以銀元300元折算1日，經折算為新臺幣後，應
    以新臺幣900元折算為1日。惟95年7月1日修正公布施行之刑
    法第41條第1項前段則規定：「犯最重本刑為五年以下有期
    徒刑以下之刑之罪，而受六個月以下有期徒刑或拘役之宣告
    者，得以新臺幣一千元、二千元或三千元折算一日，易科罰
    金。」比較修正前後之易科罰金折算標準，以95年7月1日修
    正公布施行前之規定，較有利於受刑人，則應依刑法第2條
    第1項前段，適用修正前刑法第41條第1項前段規定，定其折
    算標準。
五、核被告乙○○、戊○○二人所為均係犯修正後刑法第231條
    第1項前段意圖使女子與他人為性交之行為而容留媒介以營
    利罪及刑法第164條第1項之藏匿人犯罪，被告甲○○、丙○○均未提供容留處所及實際上媒合男客與大陸女子性交易，
    核其二人所為，則係犯修正後刑法第231條第1項前段之幫助
    營利容留、媒介性交易罪名，甲○○另犯刑法第164條第1項
    藏匿犯人罪。被告甲○○，就上揭藏匿犯人之犯行，與己○○之間，有犯意之聯絡及行為之分擔，均為共同正犯。被告
    乙○○、戊○○，就上揭事實二、四之藏匿犯人、意圖使女
    子與他人為性交之行為而容留、媒介以營利罪，有犯意之聯
    絡及行為之分擔，均為共同正犯。被告甲○○多次犯藏匿犯
    人之行為，及先後幫助營利容留、媒介罪，時間緊接，犯罪
    構成要件各相同，顯均係基於概括犯意反覆為之，為連續犯
    ，應論以一罪，並加重其刑。被告甲○○、乙○○、戊○○
    所犯上開藏匿犯人及營利媒介性交易二罪間有方法、結果之
    牽連犯關係，應依修正後刑法第55條之規定，從較重之幫助
    意圖使女子與他人為性交之行為而容留以營利罪處斷。被告
    乙○○、戊○○所犯藏匿犯人與容留性交易，係一行為觸犯
    數罪名，為想像競合犯，應從一重之容留性交易罪處斷。被
    告甲○○、乙○○、戊○○、丙○○五人共同或幫助意圖使
    女子與他人為性交之行為而容留媒介以營利罪，媒介之輕行
    為應為容留之重行為所吸收，僅論以意圖使女子與他人為性
    交之行為而容留以營利罪。公訴人雖僅起訴媒介之行為，惟
    與容留行為有實質上一罪之吸收關係，與藏匿犯人罪有牽連
    犯裁判上一罪關係，均為起訴效力所及，本院自得一併審究
    。又被告丙○○係自93年8月初某日起，始開始受僱於乙○○在應召站工作，理由已詳如上述，且依卷內資料所示，並
    無證據足認被告丙○○自93年3月間某日起即有從事意圖使
    女子與他人為性交之行為而容留媒介以營利及藏匿犯人等犯
    行。是公訴人認被告丙○○自93年3月間某日起至同年8 月
    初，亦涉犯刑法第231條罪嫌，自屬不能證明。另如附表1編
    號所示之大陸女子辛○、壬○○均係自如附表1編號
    第二列所示之時間即93年4月9日始開始在乙○○經營之應
    召站賣淫，故被告乙○○、戊○○應係自該日起觸犯上揭意
    圖使女子與他人為性交之行為而容留媒介以營利為常業罪；
    公訴人認被告乙○○、戊○○之犯罪時間係自93年3月間某
    日起，均屬不能證明，惟此部分被訴事實與上開判決有罪部
    分，有包括一罪之關係，亦不另為無罪之諭知。被告甲○○
    曾因妨害風化罪，於91年9月26日經臺灣臺北地方法院判處
    有期徒刑6月確定，並於91年10月17日易科罰金執行完畢，
    有本院被告前案紀錄表1件附卷足憑，其於5年內再犯本件有
    期徒刑以上之罪，為累犯，應依修正後刑法第47條規定遞加
    重其刑。被告甲○○、丙○○幫助意圖使女子與他人為性交
    之行為而容留媒介以營利罪，應依刑法第30條第2項規定減
    輕其刑。
六、原審據以論罪科刑，固非無見，惟 (一)、刑法業已於94年2
    月2日修正公布，95年7月1日施行，原審未及比較適用，已
    有未洽：(二)、如附表1編號所示之大陸女子辛○、壬○○均係自如附表1編號所示之時間即93年4月9日始開
    始藏匿在乙○○經營之應召站賣淫，故被告乙○○、戊○○
    應係自該日起觸犯上開意圖使女子與他人為性交之行為而容
    留媒介以營利罪。原判決僅敘明公訴人認被告乙○○、戊○○、丑○○之犯罪時間係自93年3月間某日起，顯有誤載，
    亦有未合。(三)、被告甲○○、丙○○僅成立幫助意圖營利
    容留、媒介之罪，原判決認成立共同正犯，亦有未洽。(四)
    、丁○○係被訴 (即追加起訴)與甲○○共同藏匿罪及與乙○○、丙○○共同媒介大陸女子辛○、壬○○、癸○○三人
    ，其此部分犯行，尚屬不能證明，應諭知無罪之判決，詳如
    後述，乃原判決卻判決丁○○共同藏匿及媒介大陸女子卯○○、辰○、寅○○三人，亦有未受請求事項予以判決之違法
    。被告甲○○、乙○○、戊○○、丙○○四人上訴，否認犯
    罪，雖無理由，惟原判決上開部分既有上開可議之處，仍屬
    無可維持，自應由本院將原判決關於甲○○、乙○○、戊○○、丁○○、丙○○部分均撤銷改判。爰審酌被告甲○○迭
    次引進大陸女子偷渡入境，被告乙○○、戊○○二人為牟取
    利益，竟容留、媒介使之與不特定男客為性交易；被告丙○○容僅幫助從事打掃、送便當等工作，其等參與程度、犯罪
    期間，以及犯罪後之態度等一切情狀，分別量處如主文所示
    之刑。被告丙○○部分並依修正前刑法第41條第1項規定，
    諭知易科罰金之折算標準。又被告丙○○前未曾受有期徒刑
    以上刑之宣告，有本院被告前案紀錄表可參，經此教訓，應
    知警惕，料無再犯之虞，故所宣告之刑，本院認以暫不執行
    為適當，併宣告緩刑3年，以啟自新。
七、扣案如附表3編號4所示之筆記本2本，係被告戊○○所有，
    業據其於警詢時供附表3編號5所示記帳筆記紙19張，被告戊○○雖否認為其所有，然依記事內容，則係共同經營應召站
    之交易收支，堪認係其所有，供本件犯罪所用之物。又如附
    表4編號4、5所示之性交易次數暨收支表3本、性交易所得收
    據71張，被告乙○○雖否認係其所有云云，惟該應召站既係
    被告乙○○所經營，已如上述，而該等物品又係在被告乙○○身上查獲，自應認係屬被告乙○○所有供本件犯罪所用之
    物。該等物品均應依修正後刑法第38條第1項第2款之規定沒
    收。至扣案如附表3編號1所示房屋租賃契約書3份，其中一
    份雖係台北市○○○路○段25號5樓之31應召站套房之租賃契
    約書，因該租賃契約書上記載之出租人及承租人，並非本案
    被告，自難遽認係屬被告等人所有之物，扣案之行動電話，
    係供平時通訊之用，爰不併予宣告沒收之。又被告甲○○、
    共犯己○○上開扣押物，雖係其二人所有，惟非供本件藏匿
    人犯所用之物，亦不諭知沒收。
乙、無罪及不另為無罪諭知部分：
一、公訴意旨另以：被告甲○○、乙○○、戊○○三人所為上揭
    意圖營利容留媒介大陸女子與他人為性交之行為，均尚涉犯
    刑法第296條之1第5項之罪嫌，又如附表1編號所示之大陸
    女子秦０君於偷渡來台開始從事賣淫行為時尚未滿18歲，認
    被告甲○○與己○○、丑○○二人此部分尚涉犯兒童及少年
    性交易防制條例第25條第4項之罪嫌云云。訊據被告等人均
    堅決否認有上揭被訴犯行，且被告甲○○、乙○○、戊○○
    三人均辯稱：渠等並未買賣人口，亦未限制大陸女子之行動
    自由等語；被告甲○○並辯稱：渠不知道秦０君未滿18歲等
    語等語。惟查：
(一)刑法第296條之1及兒童及少年性交易防制條例第25條第4項
    所謂之買賣人口者，係以人身為交易之標的，買受者得以掌
    控買賣標的物之支配、處分權，被買賣者對於自我之發展與
    未來失卻完全之決定權。而一般大陸女子偷渡來臺賣淫，縱
    於偷渡前即已清償偷渡費用，因對臺灣地區人地不熟，缺乏
    從事工作之管道，為求能在臺灣地區進行性交易，大多仍托
    庇於應召站，由應召站人員安排伊住宿、性交易、接送等事
    宜，教導伊躲避查緝之方法，交易所得由大陸女子與應召站
    按約定方法分帳，其間應屬合作關係。如大陸女子尚積欠人
    蛇集團偷渡費用，人蛇集團為避免風險，由應召站代償後，
    將該女子轉交予應召站，則該大陸女子與應召站間仍為合作
    關係，僅交易所得應先抵償伊積欠之款項，且償還之對象不
    同爾；蓋該大陸女子並非受他人逼迫來臺，人蛇集團係受大
    陸女子本身所託，擔任運送人之角色，偷渡費用即為總括之
    運費，且人蛇集團將大陸女子交付給應召站時，所轉讓者，
    應僅係債權即偷渡費用，非謂因之即可認定有買賣人身之事
    實存在，尚與買賣人口有間。
(二)本件大陸女子辛○、壬○○、癸○○、秦０君等人於偷渡來
    台前，因無力給付人蛇集團偷渡費用，故係以來臺後每次性
    交易所分得之1000元償付偷渡費用，且渠四人均係自願來台
    賣淫，在台之行動自由亦未受到限制等情，分別據證人辛○
    、壬○○、癸○○、秦０君於原審準備程序中證述明確（分
    見原審94年3月7日、94年4月29日準備程序筆錄）。是以，
    人蛇集團雖將大陸女子辛○、壬○○、癸○○、秦０君交付
    予被告甲○○等人，應僅係將對於大陸女子之債權轉讓予被
    告甲○○等。而大陸女子行動自由既未受限制，即難認被告
    甲○○等人有對大陸女子之人身取得任何之支配權。
(三)再者，本件證人即大陸女子秦０君係西元1986年8月2日出生
    ，業經秦０君陳明在卷，是秦０君於93年7月12 日到達臺灣
    地區時，已17歲又11月，僅差不到1月即滿18 歲。且由查獲
    後所攝秦０君之照片觀之（見93年度偵字第15422 號偵查卷
    第29頁），秦０君之外表看起來較實際年齡為大。又參以證
    人秦０君於原審準備程序中亦證稱：伊並未告訴丑○○、甲○○等人自己之年齡，亦未給他們看過自己之任何證件等語
    （見原審94年3月7日準備程序筆錄第88、89、90、91頁）。
    而依卷內事證，亦不能證明被告甲○○當時知悉秦０君之年
    齡未滿18歲，而有故意或不確定故意。足見被告甲○○所辯
    ：當時不知秦０君係未滿18歲之女子等語，應可採信。
(四)綜上，本件並無證據足認被告甲○○、乙○○、戊○○三人
    有刑法第296條之1第5項之犯行；被告甲○○有兒童及少年
    性交易防制條例第25條第4項之犯行，此部分原應分別為其
    等無罪之諭知。惟公訴人認此部分與上開有罪部分有牽連犯
    裁判上一罪之關係，此部分爰均不另為無罪之諭知。
二、被告丁○○被訴藏匿人犯、營利媒介部分：
(一)追加起訴意旨略以：丁○○ (綽號毛仔、光頭、胖子)與甲○○、己○○、丑○○、乙○○、戊○○與綽號「百九」之
    男子分別共同基於意圖使人為性交行為之犯意聯絡及藏匿非
    法進入台灣地區之大陸人民之概括犯意聯絡，自民國93年3
    月間某日起，由甲○○等人分別共同出資，連續多次，向庚○○等人組成之偷渡集團，購入自大陸地區偷渡入境之女子
    辛○ (花名唐唐，93年3月31日非法入境，甲○○、己○○
    父子與「百九」共同出資)、壬○○ (花名佳文，93年3月31
    日非法入境，甲○○、己○○、「百九」、乙○○、丁○○
    、戊○○共同出資)、癸○○及16歲以上未滿18歲之少女宙
    ○○(均於93年7月12日非法入境，均由甲○○、己○○、丑
    ○○出資)，旋將前開購入之大陸女子藏匿在台北縣中和市
    ○○路9號11樓之16、15樓之33甲○○之租屋處後，再將辛○、壬○○、癸○○轉送至台北市○○○路○段25號12樓之3
    乙○○與丁○○共同經營之應召站，由乙○○、丁○○戊○○媒介與不特人從事性交易，每次性交易代價為2500元至
    3500 元不等，前開大陸女子均需無償從事性交易抵償甲○○等人之出資後，每次性交易才能獲得1000元至1500元之代
    價，甲○○等人並分別共同以之為常業。因認丁○○涉有刑
    法第164條第1項藏匿人犯罪及同法第231條第2項之圖利媒介
    性交罪云云。
(二)按法院不得就未經起訴之犯罪審判，刑事訴訟法第268條定
    有明文。是法院僅能就檢察官起訴所指之同一事實加以審判
    ，如超出同一性範圍，基於不告不理，非經另行起訴，不得
    就未經起訴之其他犯罪事實加以審判，否則即屬未經請求之
    事項予以判決之當然違背法令。而案件是否同一，以被告及
    犯罪事實是否均相同為斷，所謂事實同一，應從「訴之目的
    及侵害行為之內容是否同一」為斷，即以檢察官請求確定其
    具有侵害性之社會事實關係為準，亦即經其擇為訴訟客體之
    社會事實關係(最高法院94年台上字第1783號判決參照)。
(三)訊據被告丁○○固坦承於上揭時地受僱於乙○○在應召站工
    作，惟矢口否認有上揭犯罪情事，辯稱：伊在93年3月到8月
    的中間，還有工作可以做，伊只是在沒有事情做以後才在那
    裡上班，並不知大陸女子係偷渡來台，伊在那裡上班一個多
    月，一天只不領一千元，向乙○○領錢云云。經查：
１、壬○○係由甲○○、己○○、「百九」、乙○○、丁○○、
    戊○○共同出資乙節，僅係共同被告甲○○於警詢之供詞，
    對被告丁○○言，係屬被告以外之人於審判外之陳述，並無
    證據能力。此外，並無其他證據可資佐證。而壬○○偷渡入
    境之初，係由甲○○將之藏匿於其子己○○租住處，已如上
    述，並無證據足認被告丁○○亦知情參與。
２、被告丁○○自警詢起，即一再供稱係自93年8月7日起，到乙○○的色情應召站工作，而查獲當時在店內的三位大陸女子
    係卯○○、寅○○、辰○。核與證人卯○○、寅○○、辰○
    三人於原審準備程序中證述相符（均見原審94年4月29日準
    備程序筆錄）。又辛○、壬○○、癸○○三人均係於附表1
    所示時間，在乙○○之應召站從事性交易，時間均在丁○○
    開始上班之前。證人辛○、壬○○、癸○○於原審亦未能證
    明於應召期間有看過丁○○，並無證據足認被告丁○○有共
    同媒介辛○、壬○○、癸○○三人從事性交易之行為。而本
    件檢察官係起訴被告丁○○共同媒介辛○、壬○○、癸○○
    三人從事性交易，此為檢察官擇為訴訟客體之社會事實關係
    ，並無積極證據可資證明。而被告實際媒介卯○○、寅○○
    、辰○三人從事性交易部分，未據起訴，起訴部分既應為無
    罪之諭知，未起訴部分縱與起訴部分有連續犯裁判上一罪之
    關係，亦非起訴效力所及，本院不得加以審判。
３、從而，被告丁○○並無公訴人所指藏匿人犯及媒介辛○、壬○○、癸○○等人從事性交易之事實，此外，復查無其他積
    極證據足認其有公訴人所指之犯行，不能證明其犯罪，自應
    為無罪之諭知。
丙、據上論斷，應依刑事訴訟法第369條第1項前段、第364條、
    第299條第1項前段，刑法第2條第1項前段、第28條、第231
    條第1項、第164條第1項、第47條、第30條第2項、第74 條
    第1款、第38條第1項第2款，修正前第56條、第55條、第41
    條第1項，現行法規所定貨幣單位折算新台幣條例第2條，刑
    法施行法第1條之1前段，判決如主文。
本案經檢察官姜貴昌到庭執行職務。
中　　華　　民　　國　　96　　年　　4　　月　　4　　日
　　　　　　　　　刑事第九庭    審判長法　官  劉景星
　　　　　　　　　　　　　　　　　　  法　官  官有明
　　　　　　　　　　　　　　　　　　  法　官  陳世宗
以上正本證明與原本無異。
如不服本判決，應於收受送達後十日內向本院提出上訴書狀，其
未敘述上訴之理由者並得於提起上訴後十日內向本院補提理由書
（均須按他造當事人之人數附繕本）。
                                      書記官  丁淑蘭
中　　華　　民　　國　　96　　年　　4 　　月　　10　　日
附錄：本案論罪科刑法條全文
中華民國刑法第231條
意圖使男女與他人為性交或猥褻之行為，而引誘、容留或媒介以
營利者，處五年以下有期徒刑，得併科100000元以下罰金。以詐
術犯之者，亦同。
以犯前項之罪為常業者，處一年以上七年以下有期徒刑，得併科
300000元以下罰金。
公務員包庇他人犯前二項之罪者，依各該項之規定加重其刑至二
分之一。
附表1：
┌────┬────────┬────────┐
│姓名    │自大陸偷渡抵台之│開始在應召站接客│
│（花名）│時間            │時間            │
├────┼────────┼────────┤
│辛○  │93年3月31日     │93年4月9日      │
│（唐唐) │                │                │
├────┼────────┼────────┤
│壬○○│93年3月31日     │93年4月9日      │
│　(佳文)│                │                │
├────┼────────┼────────┤
│癸○○│93年7月12日     │93年7月13日     │
│ (小丹) │                │                │
├────┼────────┼────────┤
│子○○│93年3月28日     │93年3月29日     │
│ (天心) │                │（休息一週後開始│
│        │                │接客）          │
├────┼────────┼────────┤
│秦０君│93年7月12日     │93年7月12日     │
│ (小紅) │                │                │
└────┴────────┴────────┘
附表2：
┌────┬────────┬────────┬───────┐
│姓名    │自大陸偷渡抵台之│開始在乙○○經營│每次性交易分得│
│（花名）│時間            │之應召站接客時間│金額          │
│        │                │                │              │
├────┼────────┼────────┼───────┤
│寅○○  │93年7月1日      │93年7月28日     │1000元（須用此│            │                │        、欣芳│  弘、泰
│（小薇）│                │                │償還船費）。  │
├────┼────────┼────────┼───────┤
│卯○○  │93年8月16日     │93年9月3日      │無。（前面280 │
│ (雅芳) │                │                │次性交易所得由│
│        │                │                │應召站取得用以│
│        │                │                │償還船費，之後│
│        │                │                │每次才可分800 │
│        │                │                │元）。        │
├────┼────────┼────────┼───────┤
│辰○    │93年9月3日      │93年9月4日      │無。（前面250 │
│ (嘉欣) │                │                │次性交易所得由│
│        │                │                │應召站取得用以│
│        │                │                │償還船費，之後│
│        │                │                │每次才可分1000│
│        │                │                │元）。        │
└────┴────────┴────────┴───────┘
附表3：
┌──┬──────────────┬───┬────┐
│編號│扣　  　押　   　物       品│數量  │備  註  │
├──┼──────────────┼───┼────┤
│１  │房屋租賃契約書              │3份   │        │
├──┼──────────────┼───┼────┤
│２  │行動電話（含SIM卡1張）      │3支   │        │
├──┼──────────────┼───┼────┤
│３  │遠傳電信SIM卡               │1張   │        │
├──┼──────────────┼───┼────┤
│４  │筆記本                      │2本   │        │
├──┼──────────────┼───┼────┤
│５  │記帳筆記紙                  │19張  │        │
└──┴──────────────┴───┴────┘
附表4：
┌──┬──────────────┬───┬────┐
│編號│扣　  　押　   　物       品│數量  │備  註  │
├──┼──────────────┼───┼────┤
│１  │行動電話                    │7支   │        │
├──┼──────────────┼───┼────┤
│２  │易付卡                      │4張   │        │
├──┼──────────────┼───┼────┤
│３  │磁片                        │1張   │        │
├──┼──────────────┼───┼────┤
│４  │性交易次數及收支表          │3本   │        │
├──┼──────────────┼───┼────┤
│５  │性交易所得收據              │71張  │        │
└──┴──────────────┴───┴────┘